Inventaris van het archief van de Boekhouder-Generaal te Batavia, 1699-1801
Nationaal Archief, Den Haag
Boekhouder-Generaal te Batavia
Boekhouder-Generaal Batavia
1699-1801
164
231 inventarisnummers; 18,00 meter
Normale geschreven en gedrukte teksten.
Nationaal Archief, Den Haag
Boekhouder-Generaal (Batavia)
Bestaat uit archief gevormd te Batavia, in de 19e eeuw overgebracht naar Nederland. Bevat boekhouding en administratie van handel en transport van goederen in de vorm van grootboeken, journalen en negotieboeken.
Archiefvorming
Geschiedenis van het archiefbeheer
De verwerving van het archief
Het archief is bij Koninklijk Besluit of ministeriële beschikking overgebracht.
Aanwijzingen voor de gebruiker
Openbaarheidsbeperkingen
Volledig openbaar.
Materiële beperkingen
Het archief kent beperkingen voor het raadplegen van stukken als gevolg van slechte materiële staat
Aanvraaginstructie
Openbare archiefstukken kunnen online worden aangevraagd en gereserveerd. U kunt dit ook via de terminals in de studiezaal van het Nationaal Archief doen. Om te kunnen reserveren dient u de volgende stappen te volgen:
U maakt een profiel aan op www.gahetna.nl, en logt vervolgens in
Via de archiefinventaris (alleen de beschrijvingen met rode nummers) selecteert u het gewenste archiefstuk door op de knop 'Reserveren' te klikken
In het volgende scherm geeft u aan op welke dag u het archiefstuk wilt inzien
Indien u zich bevindt in de studiezaal en een tafelnummer heeft ontvangen kunt u dit nummer vermelden. Als u geen tafelnummer heeft kunt u tafelnummer 777 laten staan
Vervolgens bevestigt u uw reservering door deze te versturen.
Verwant materiaal
Beschikbaarheid van kopieën
Inventarisnummers van dit archief zijn in kopievorm beschikbaar
Beschrijving van de series en archiefbestanddelen
- Generale grootboeken, I
  - Generaal grootboek, gehouden door de Boekhouder-Generaal te Batavia., 1758-1801.; 10725-10742; 18 delen
    - 1758-1759., 10725
      Slechte staat. Slechts raadpleegbaar op microfilm. Filmnummer 2166.01.
    - 1760-1761., 10726
      Slechts raadpleegbaar op microfilm. Filmnummer 2166.02.
    - 1761-1762., 10727
      Slechts raadpleegbaar op microfilm. Filmnummer 2166.03.
    - 1762-1763., 10728
      Slechts raadpleegbaar op microfilm. Filmnummer 2166.04.
    - 1763-1764., 10729
      Slechts raadpleegbaar op microfilm. Filmnummer 2166.05.
    - 1773-1774., 10730
      Niet raadpleegbaar
      Slechte staat. Slechts raadpleegbaar op microfilm. Filmnummer 2166.06.
    - 1774-1775., 10731
      Slechts raadpleegbaar op microfilm. Filmnummer 2166.07.
    - 1776-1777, 10732
      Slechts raadpleegbaar op microfilm. Filmnummer 2166.08
    - 1777-1778., 10733
      Slechts raadpleegbaar op microfilm. Filmnummer 2166.09.
    - 1778-1779., 10734
      Slechts raadpleegbaar op microfilm. Filmnummer 2166.10.
    - 1779-1780, 10735
      Identiek aan inv.nr. 10743. Slechts raadpleegbaar op microfilm. Filmnummer 2167.01.
    - 1780-1781., 10736
      Slechts raadpleegbaar op microfilm. Filmnummer 2167.02.
    - 1783-1784., 10737
      Slechts raadpleegbaar op microfilm. Filmnummer 2167.03.
    - 1784-1785., 10738
      Slechts raadpleegbaar op microfilm. Filmnummer 2167.04.
    - 1785-1786., 10739
      Slechts raadpleegbaar op microfilm. Filmnummer 2167.05.
    - 1793-1794., 10740
      Slechts raadpleegbaar op microfilm. Filmnummer 2167.06.
    - 1798-1799, 10741
      Slechts raadpleegbaar op microfilm. Filmnummer 2166.07
    - 1800-1801, 10742
      Slechts raadpleegbaar op microfilm. Filmnummer 2167.08.
  - Generaal grootboek "voor Amsterdam", 1779-1780; 10743; 1 deel
    Identiek aan inv.nr. 10735
    Slechts raadpleegbaar op microfilm. Filmnummer 2167.09
  - Generaal grootboek gehouden door de Boekhouder-Generaal te Batavia, bestemd voor de kamer Zeeland, 1771-1779.; 10744-10748; 5 delen
    - 1771-1772., 10744
      Slechts raadpleegbaar op microfilm. Filmnummer 2167.10.
    - 1772-1773., 10745
      Slechts raadpleegbaar op microfilm. Filmnummer 2167.11.
    - 1774-1775., 10746
      Slechts raadpleegbaar op microfilm. Filmnummer 2168.02.
    - 1777-1778, 10747
      Slechts raadpleegbaar op microfilm. Filmnummer 2168.03.
    - 1778-1779., 10748
      Slechts raadpleegbaar op microfilm. Filmnummer 2168.04.
  - Generaal grootboek., 1776-1777.; 10749
  - Generaal grootboek gehouden door de Boekhouder-Generaal te Batavia, 1800; 10750; 1 deel
    Slechts raadpleegbaar op microfilm. Filmnummer 2168.6
- Generale journalen, II
  - Generaal journaal, gehouden door de Boekhouder-Generaal te Batavia, 1700-1790.; 10751-10801
    - 1700-1701, 10751
      Slechts raadpleegbaar op microfilm. Filmnummers 2168.7 en 2169.1
    - 1701-1702., 10752
      Slechts raadpleegbaar op microfilm. Filmnummer 2169.2
    - 1702-1703., 10753
      Slechts raadpleegbaar op microfilm. Filmnummers 2169.3 en 2170.1
    - 1703-1704., 10754
      Slechte staat.Slechts raadpleegbaar op microfilm. Filmnummer 2170.2
    - 1706-1707., 10755
      Slechts raadpleegbaar op microfilm. Filmnummer 2170.3
    - 1708-1709., 10756
      Slechts raadpleegbaar op microfilm. Filmnummers 2170.4 en 2171.
    - 1710-1711., 10757
      Slechts raadpleegbaar op microfilm. Filmnummer 2171.2
    - 1711-1712., 10758
      Slechts raadpleegbaar op microfilm. Filmnummer 2171.3
    - 1712-1713., 10759
      Slechts raadpleegbaar op microfilm. Filmnummers 2171.4 en 2172.
    - 1714-1715., 10760
      Slechts raadpleegbaar op microfilm. Filmnummer 2172.2
    - 1721-1722., 10761
      Slechts raadpleegbaar op microfilm. Filmnummer 2173.1
    - 1722-1723., 10762
      Slechts raadpleegbaar op microfilm. Filmnummer 2173.2
    - 1723-1724., 10763
      Slechts raadpleegbaar op microfilm. Filmnummer 2173.3
    - 1725-1726., 10764
      Slechts raadpleegbaar op microfilm. Filmnummers 2173.4 en 2174.
    - 1726-1727., 10765
      Slechts raadpleegbaar op microfilm. Filmnummer 2174.2
    - 1728-1729., 10766
      Slechts raadpleegbaar op microfilm. Filmnummer 2174.3
    - 1730-1731., 10767
      Slechts raadpleegbaar op microfilm. Filmnummers 2174.4 en 2175.1
    - 1731-1732., 10768
      Slechts raadpleegbaar op microfilm. Filmnummer 2175.2
    - 1734-1735., 10769
      Slechts raadpleegbaar op microfilm. Filmnummer 2175.3
    - 1737-1738., 10770
      Slechts raadpleegbaar op microfilm. Filmnummer 2175.4
    - 1738-1739., 10771
      Slechts raadpleegbaar op microfilm. Filmnummers 2175.5 en 2176.1
    - 1740-1741., 10772
      Slechts raadpleegbaar op microfilm. Filmnummer 2176.2
    - 1741-1742., 10773
      Slechts raadpleegbaar op microfilm. Filmnummer 2176.3
    - 1742-1743., 10774
      Slechts raadpleegbaar op microfilm. Filmnummer 2176.4
    - 1750-1751., 10775
      Slechts raadpleegbaar op microfilm. Filmnummers 2176.5 en 2177.
    - 1751-1752., 10776
      Slechts raadpleegbaar op microfilm. Filmnummer 2177.2
    - 1752-1753., 10777
      Slechts raadpleegbaar op microfilm. Filmnummer 2177.3
    - 1753-1754., 10778
      Slechts raadpleegbaar op microfilm. Filmnummer 2177.4
    - 1754-1755., 10779
      Slechts raadpleegbaar op microfilm. Filmnummers 2177.5 en 2178.
    - 1756-1757., 10780
      Slechts raadpleegbaar op microfilm. Filmnummer 2178.2
    - 1758-1759., 10781
      Slechts raadpleegbaar op microfilm. Filmnummer 2178.3
    - 1759-1760., 10782
      Slechts raadpleegbaar op microfilm. Filmnummers 2178.4 en 217.9
    - 1760-1761., 10783
    - 1761-1762., 10784
      Slechts raadpleegbaar op microfilm. Filmnummer 2179.3
    - 1762-1763., 10785
      Slechts raadpleegbaar op microfilm. Filmnummer 2180.1
    - 1763-1764., 10786
      Slechts raadpleegbaar op microfilm. Filmnummer 2180.2
    - 1765-1766., 10787
      Slechts raadpleegbaar op microfilm. Filmnummers 2180.3 en 2181.
    - 1766-1767., 10788
      Slechts raadpleegbaar op microfilm. Filmnummer 2181.2
    - 1768-1769., 10789
      Slechts raadpleegbaar op microfilm. Filmnummer 2181.3
    - 1771-1772., 10790
      Slechts raadpleegbaar op microfilm. Filmnummer 2181.4
    - 1774-1775., 10791
      Slechts raadpleegbaar op microfilm. Filmnummers 2181.5 en 2182.1
    - 1775-1776., 10792
      Slechts raadpleegbaar op microfilm. Filmnummer 2182.2
    - 1776-1777., 10793
      Slechts raadpleegbaar op microfilm. Filmnummer 2182.3
    - 1777-1778., 10794
      Slechts raadpleegbaar op microfilm. Filmnummer 2182.4
    - 1780-1781., 10795
      Slechts raadpleegbaar op microfilm. Filmnummer 2182.5
    - 1781-1782., 10796
      Slechts raadpleegbaar op microfilm. Filmnummers 2182.6 en 2183.1
    - 1782-1783., 10797
      Slechts raadpleegbaar op microfilm. Filmnummer 2183.2
    - 1784-1785., 10798
      Slechts raadpleegbaar op microfilm. Filmnummer 2183.3
    - 1786-1787., 10799
      Slechts raadpleegbaar op microfilm. Filmnummer 2183.4
    - 1789-1790., 10800
      Slechts raadpleegbaar op microfilm. Filmnummers 2183.5 en 2184.1.
    - 1779-1780., 10801
      Slechts raadpleegbaar op microfilm. Filmnummer 2184.2
  - Generaal journaal gehouden door de Boekhouder-Generaal te Batavia, bestemd voor de kamer Zeeland., 1771-1801.; 10802-10809; 8 delen
    - 1771-1772., 10802
    - 1772-1773., 10803
    - 1773-1774., 10804
      Slechte staat.
    - 1774-1775., 10805
    - 1776-1777., 10806
    - 1777-1778., 10807
    - 1778-1779., 10808
    - 1800-1801., 10809
- Negotie grootboeken, III
  - Bataviaa's Negotie grootboek., 1652 september 1 - 1635 augustus 31.; 10396; 1 deel
    Met klapper.
  - Negotie grootboek gehouden te Batavia., 1703-1764.; 10810-10837, 11830-11831; 30 delen
    - 1703-1704., 10810
    - 1704-1705., 10811
    - 1708-1709., 10812
    - 1713-1714., 10813
    - 1715-1716., 10814
    - 1800-1801., 10815
    - 1721-1722., 10816
    - 1723-1724., 10817
      Zéér slechte staat.
    - 1724-1725., 10818
    - 1726-1727., 10819
    - 1727-1728., 10820
    - 1730-1731., 10821
    - 1732-1733., 10822
    - 1733-1734., 10823
    - 1734-1735., 10824
    - 1736-1737., 10825
    - 1737-1738., 10826
    - 1738-1739., 10827
    - 1739-1740., 10828
    - 1740-1741., 10829
    - 1742-1743., 10830
    - 1748-1749., 10831
    - 1750-1751., 10832
    - 1753-1754., 10833
    - 1754-1755., 10834
    - 1756-1757., 10835
    - 1757-1758., 10836
    - 1758-1759., 10837
    - 1759-1760., 11830
    - 1763-1764., 11831
  - Negotie grootboek., 1764-1781.; 10671-10679; 9 delen
    - 1764-1765., 10671
    - 1767-1768., 10672
    - 1768-1769., 10673
    - 1769-1770., 10674
    - 1770-1771., 10675
    - 1771-1772., 10676
    - 1773-1774., 10677
    - 1779-1780., 10678
    - 1780-1781., 10679
- Negotie journalen, IV
  - Bataviaas Negotie journaal., 1699-1798.; 11832-11860; 29 delen
    Het boekjaar loopt van 1 september-31 augustus.
    - 1699-1700., 11832
    - 1701-1702., 11833
    - 1703-1704., 11834
    - 1704-1705., 11835
    - 1705-1706., 11836
    - 1706-1707., 11837
    - 1713-1714., 11838
    - 1720-1721., 11839
    - 1721-1722., 11840
    - 1722-1723., 11841
    - 1729-1730., 11842; 1e deel
    - 1729-1730., 11843; 2e deel
    - 1730-1731., 11844; 1e deel
    - 1731-1732, 11845; 2e deel
    - 1732-1733., 11846
    - 1736-1737., 11847; 1e deel
    - 1736-1737., 11848; 2e deel
    - 1737-1738., 11849; 1e deel
    - 1737-1738., 11850; 2e deel
    - 1738-1739., 11851; 1e deel
    - 1738-1739., 11852; 2e deel
    - 1739-1740., 11853
    - 1740-1741., 11854
    - 1742-1743., 11855
    - 1745-1746., 11856
    - 1747-1748., 11857; 1e deel
    - 1747-1748., 11858; 2e deel
    - 1749-1750., 11859; 1e deel
    - 1750-1751., 11860; 1e deel
  - Negotie journaal, 1751-1780.; 11861-11910, 12221; 50 delen
    - 1751 september 1 - 1752 februari 29., 11861
    - 1753 september 1 - 1754 februari 28., 11862
    - 1754 februari 28 - 1754 augustus 31., 11863
    - 1754 september 1 - 1755 februari 28., 11864
    - 1757 maart 2 - 1757 augustus 31., 11865
    - 1757 september 1 - 1758 februari 28., 11866
    - 1758 maart 1 - 1758 augustus 31., 11867
    - 1758 september 1 - 1759 febuari 28., 11868
    - 1759 maart 6 - 1759 augustus 31., 11869
    - 1760 maart 7 - 1760 augustus 31., 11870
    - 1760 september 1 - 1761 februari 28., 11871
    - 1761 maart 5 - 1761 augustus 31., 11872
    - 1761 september 1 - 1762 februari 28., 11873
    - 1762 maart 1 - 1762 augustus 31., 11874
    - 1762 september 1 - 1763 febuari 28., 11875
    - 1763 september 1 - 1764 februari 29., 11876
    - 1764 september 1 - 1765 februari 28., 11877
    - 1765 maart 1 - 1765 augustus 31., 11878
    - 1765 september 1 - 1766 februari 28., 11879
    - 1766 maart 4 - 1766 augustus 31., 11880
    - 1767 september 1 - 1768 februari 29., 11881
    - 1768 maart 5 - 1768, 11882
    - 1769 maart 6 - 1769 augustus 31., 11883
    - 1769 september 1 - 1770 februari 28., 11884
    - 1770 maart 1 - 1770 augustus 31., 11885
    - 1771 maart 4 - 1771 augustus 31., 11886
    - 1771 september 1 - 1772 februari 29., 11887
    - 1772 maart 2 - 1772 augustus 31., 11888
    - 1772 september 1 - 1773 februari 28., 11889
    - 1773 maart 1 - 1773 augustus 31., 11890
    - 1773 september 1 - 1774 februari 28., 11891
    - 1774 maart 5 - 1774 augustus 31., 11892
    - 1774 september 1 - 1775 februari 28., 11893
    - 1776 maart 12 - 1776 augustus 31., 11894
    - 1776 september 1 - 1777 februari 28., 11895
    - 1777 maart 1 - 1777 augustus 31., 11896
    - 1777 september 1 - 1778 februari 28., 11897
    - 1778 maart 3 - 1778 augustus 31., 11898
    - 1778 september 1 - 1779 februari 28., 11899
    - 1778 september 1 - 1779 augustus 31., 11909
      Voor kamer Zeeland.
    - 1779 maart 1 - 1779 augustus 31., 11900
    - 1779 september 1 - 1780 augustus 31., 11910
    - 1780 maart 6 - 1780 augustus 31., 11901
    - 1781 maart 6 - 1781 augustus 31., 11902
    - 1782 september 1 - 1783 februari 28., 11903
    - 1783 maart 10 - 1783 augustus 31., 11904
    - 1783 september 1 - 1784 februari 29., 11905
    - 1784 maart 8 - 1784 augustus 31., 11906
    - 1786 februari 28 - 1786 augustus 31. Fragment. Afschrift., 12221
    - 1795 september 1 - 1796 februari 29., 11907
    - 1798 maart 16 - 1798 augustus 31., 11908
- Negotie memorialen, V
  - Bataviaas negotie memoriaal, 1750 september 1 - 1790 augustus 31.; 11911-11936; 26 delen
    Het boekjaar loopt van 1 september - 31 augustus.
    - 1750-1751., 11911
    - 1735-1754., 11912
    - 1754-1755, 11913
    - 1755-1756., 11914
    - 1756-1757., 11915
    - 1760-1761., 11916
    - 1761-1762., 11917
    - 1763-1764., 11918
    - 1765-1766., 11919
    - 1766-1767., 11920
    - 1767-1768, 11921
    - 1770-1771., 11922
    - 1771-1772., 11923
    - 1772-1773., 11924
    - 1773-1774., 11925
    - 1774-1775., 11926
    - 1775-1776., 11927
    - 1776-1777., 11928
    - 1777-1778., 11929
    - 1778-1779., 11930
    - 1780-1781., 11931
    - 1781-1782., 11932
    - 1782-1783., 11933
    - 1783-1784., 11934
    - 1784-1785., 11935
    - 1789-1790., 11936